【裁判字號】    95,抗,115
【裁判日期】    950412
【裁判案由】    本票裁定
【裁判全文】
臺灣臺北地方法院民事裁定               95年度抗字第115號
再  抗告人  信華毛紡股份有限公司
法定代理人  乙○○
相  對  人  甲○○
上列當事人間本票裁定事件，再抗告人對於民國95年3月7日本院
所為之95年度抗字第115號裁定提起再抗告，本院裁定如下：
    主  文
再抗告駁回。
再抗告程序費用由再抗告人負擔。
    理  由
一、按對於抗告法院之裁定再為抗告，僅得以其適用法規顯有錯
    誤為理由，並經原法院之許可者為限。前項許可，以原裁定
    所涉及之法律見解具有原則上重要性者為限，非訟事件法第
    45條第2項、第3項定有明文。次按非訟事件法於民國94年2
    月5日修正，並自公布日起六個月施行（即自民國94年8月5
    日施行），舊非訟事件法第27條規定條次變更為前開規定，
    且參酌修正理由謂斟酌非訟事件應迅速處理之特質，參考民
    事訴訟法第436條之2第1項規定，將再抗告之要件作更嚴格
    之限制，並明定再抗告之法院。所謂適用法規顯有錯誤，係
    指確定判決所適用之法規顯然不合於法律規定，或與現尚有
    效之判例、解釋顯然違反者而言，不包括認定事實錯誤、取
    捨證據失當、「判決不備理由」及在學說上諸說併存致發生
    法律上見解歧異等情形在內。另所謂原則上之重要性，乃指
    該事項所涉及之法律問題意義重大而有加以闡釋之必要。
二、本件再抗告意旨略以：本件再抗告人除主張系爭本票已罹於
    時效外，尚主張相對人未於系爭二紙本票到期日起三年內提
    示請求付款，抗告法院之裁定，就再抗告人此一重要攻擊防
    禦方法，竟於裁定理由未置一詞，且足以影響裁定之結果，
    無異已受請求之事項未予判決，自有非訟事件法第27條第2
    項準用民事訴訟法第469條第6款裁定「不備理由」之違背法
    令。另本件抗告法院於裁定理由竟泛謂系爭本票是否罹於時
    效，仍應由再抗告人另提起確認之訴，以資解決云云，除徒
    增法律關係趨於複雜，孳生不必要之訴訟外，亦有誤解上揭
    最高法院判例意旨之情形，亦有非訟事件法第27條第2項準
    用民事訴訟法第468條裁定適用法規不當之當然違背法令等
    語。
三、經查，再抗告人以抗告法院裁定有「不備理由」為再抗告理
    由，揆諸首揭規定及說明，非屬適用法規顯有錯誤之抗告理
    由，核與再抗告之要件未符。次查，再抗告人以消滅時效制
    度，因事涉公益，得經由形式審查即可判斷，抗告法院自無
    不得加以審究之理云云，亦僅屬抗告法院認定事實當否之問
    題，核與適用法規是否顯有錯誤無涉，更未涉及法律意義重
    大而有加以闡釋之必要。揆諸首開規定及說明，再抗告人之
    再抗告即不合法，不應准許，應予駁回。
四、爰依非訟事件法第45條第5項、第21條第2項、民事訴訟法第
    436條之3第3項、第78條，裁定如主文。
中    華    民    國    95    年    4    月    12    日
                  民事第二庭    審判長法  官  鄭純惠
                                      法  官  蕭胤瑮
                                      法  官  黃雯惠
以上正本係照原本作成。
如不服本裁定應於送達後10日內向本院提出抗告狀，並繳納抗告
費新臺幣1,000元。
中    華    民    國    95    年    4    月    12    日
                                     書記官  林玗倩


司法院資訊處製作；財團法人民間司法改革基金會備份。
